臺灣高等法院臺中分院交通事件裁定　　　96年度交抗字第50號
抗　告　人
即受處分人　甲○○
上列抗告人因聲明異議案件，不服臺灣臺中地方法院中華民國95
年12月1日所為裁定（95年度交聲字第977號）提起抗告，本院裁
定如下:
    主  文
抗告駁回。
    理  由
一、按按汽車駕駛人，爭道行駛有「在多車道不依規定駕車」者
    ，處六百元以上一千八百元以下罰鍰，並記違規點數一點；
    駕駛人駕駛汽車，應遵守道路交通標誌、標線、號誌之指示
    。道路交管理處罰條例第四十五條第一項第四款、第六十三
    條第一項、及道路交通安全規則第九十條與違反道路交通管
    理事件統一裁罰標準表分別定有明文。
二、本件原處分機關交通部公路總局臺中區監理所係以：抗告人
    即受處分人甲○○所有之車號一○二二－ＦＡ號自用小客車
    ，於民國九十四年十一月二十一日十時五十分許，在高雄市
    ○○○○路與快速道路口處，因「於多車道不依規定行駛（
    行駛機慢車道）」違規，經高雄市警察局左營分局員警依違
    反道路交通管理處罰條例第四十五條第一項第四款現場攔檢
    舉發，受處分人依限期到案提出申訴，經向原舉發機關查證
    違規屬實，該所遂於九十五年九月六日以中監違字第裁六○
    －Ｂ00000000號裁決書，裁處受處分人罰鍰新臺幣
    （下同）九百元整，並依第六十三條第一項記違規點數一點
    ，逾期則依違反道路交通管理事件統一裁罰標準表及裁決書
    處罰主文裁處。
三、抗告人聲明異議及抗告意旨則以：
(一)、舉發人於告發時，原先所填具之違規事實為：於多車道不依
    道路行駛（行駛機車道）。經受處分人告知該路段為機慢車
    道後，始改為（行駛機”慢”車道），此點可證明舉發人認
    知該路段於當時確為機慢車道，而予以更正，且依據道路交
    通安全規則第九十三條第二款規定：「在設有快慢車道分隔
    線之慢車道上，時速不得超過四十公里」。因此依據該條款
    之規定，車輛得以行駛於機慢車道上。
(二)、左營分局所附之現場照片二張，照片編號01意旨在說明該路
    段豎立有機車專用道遵行標誌。而該遵行標誌於何時豎立時
    存有討論空間（延宕近九個月經受處分人善意提醒後才回覆
    ）？如該遵行標誌於告發時已豎立，舉發人可於違規通知單
    加註”已豎立機車專用道遵行標誌”以佐證其舉發為依法告
    發。通知單上既未加註則難以證實該遵行標誌於告發時已豎
    立，因此請依違反交通管理事件通知單所填具之事實（行駛
    機”慢”車道）及依據前揭所述之第九十三條第二款處理。
(三)、即便左營分局可證明該遵行標誌於告發之前已豎立，參照片
    編號02，該遵行標誌豎立於該機慢車道入口之後約20公尺處
    ，但對車輛駕駛人駛入此機慢車道前，卻不具有任何告示作
    用。左營分局昧於認知車輛駕駛人在駛入此機慢車道前並無
    法看到此遵行標誌之事實，於九個月後才回覆其依此遵行標
    誌已豎立之理由而為依法告發實為不合理云云。為此，聲明
    異議並對原審「異議駁回」之裁定提出抗告。
四、惟查：本件抗告人甲○○所有車號一○二二－ＦＡ號自用小
    客車，於上開時、地，因於多車道不依規定行駛違規之事實
    ，經高雄市警察局左營分局員警現場攔檢舉發，並掣開舉發
    通知單，有前揭舉發通知單與裁決書各一份在卷可稽。雖受
    處分人以上開情詞置辯，惟經審酌卷內之資料得知，由新庄
    仔路駛入翠華路段的四百五十公尺處，即以中央分隔島將翠
    華路分隔為快車道及機慢車道，並劃有機慢車道標線及豎立
    機車專用之遵行標誌，此有原審卷附之原舉發機關九十五年
    八月二十四日之書函、現場照片及現場道路繪製圖在卷可佐
    。又依照片中顯示豎立標誌牌之位置及地上標線的字體，均
    清晰可見，並無足以影響駕駛人視線之遮蔽物，故駕駛人應
    無不能注意之情事，抗告人辯稱依現場情況其無法知悉該處
    係機慢車專用道云云，顯不可採。又依據道路交通安全規則
    第六條之規定：「慢車種類及名稱如左：一、人力行駛車輛
    ：指腳踏車（含經型式審驗合格以人力為主動力為輔之電動
    輔助自行車，簡稱電動輔助自行車）、三輪貨車、手拉貨車
    、板車等。二、獸力行駛車輛：指牛車、馬車等。」該路段
    既以標線劃為機慢車道，應僅限於機車及慢車方可行駛，是
    受處分人所駕駛之汽車，依上開條文之規定，並不屬於慢車
    ，抗告人辯稱依據道路交通安全規則第九十三條第二款規定
    ：「在設有快慢車道分隔線之慢車道上，時速不得超過四十
    公里」，車輛得以行駛於機慢車道上云云，亦屬無稽。再者
    ，道路交通法令就汽車駕駛人之駕車設有各項規定，係為加
    強道路交通管理，維護交通秩序，確保交通安全，且為保護
    他人權益而定，非為汽車駕駛人之便利而設，受處分人以個
    人之便，將汽車行駛於機車專用道上，明顯未遵守多車道行
    駛之規定，更造成其他用路人之交通危險與不便。經查並無
    任何證據足資證明執勤警員有捏造事實、違法取締之情事，
    則執勤警員本其維護交通秩序、安全職責所為之當場舉發，
    自應受到合法、正確之推定。是抗告人之所辯，尚無可取。
    從而，原處分機關據以援引上開規定，裁處抗告人罰鍰九百
    元整，並記違規點數一點，逾期則依裁決書處罰主文規定處
    罰，並無不當。原審法院因認抗告人之異議為無理由，而裁
    定予駁回，於法自屬有據。抗告意旨仍執陳詞，任意指摘原
    裁定不當，並無理由，應予駁回。
五、依道路交通事件處理辦法第二十六條，刑事訴訟法第四百十
    二條，裁定如主文。
中　　華　　民　　國　　96　　年　　1 　　月　　25　　日
            刑事第八庭  審判長法　官　羅　得　村
                              法　官　張　靜　琪
                              法　官　陳　宏　卿
上列正本證明與原本無異。
不得再抗告。
                              書記官　柯　孟　伶
中　　華　　民　　國　　96　　年　　1 　　月　　26　　日
